【裁判字號】    91,訴,3220
【裁判日期】    920225
【裁判案由】    毒品危害防制條例
【裁判全文】
臺灣高雄地方法院刑事判決                        九十一年度訴字第三二二號
    公  訴  人  臺灣高雄地方法院檢察署檢察官
    被      告  甲○○  女  二.
右列被告因違反毒品危害防制條例案件，茲經檢察官提起公訴（九十一年度毒偵字第
五一一一號），本院判決如左：
    主  文
甲○○連續施用第一級毒品，累犯，處有期徒刑壹年。扣案之含有第一級毒品海洛因
殘渣之夾鍊袋肆只沒收銷燬。又連續施用第二級毒品，累犯，處有期徒刑捌月。應執
行有期徒刑壹年陸月。扣案之含有第一級毒品海洛因殘渣之夾鍊袋肆只沒收銷燬。
    事  實
一、甲○○前於民國八十八年間因為違反毒品危害防制條例案件，經本院以八十八年
    度雄簡字第一五三八號判處有期徒刑四月確定，於九十年二月二十三日執行完畢
    。
二、甲○○前因施用第二級毒品案件，經本院以八十八年度毒聲字第五六一八號裁定
    送觀察、勒戒，認無繼續施用毒品之傾向，經臺灣高雄地方法院檢察署檢察官於
    八十八年八月十八日以八十八年毒偵字第一九五號不起訴處分確定，復於八十八
    年間再因施用毒品案件，經本院以八十八年度毒聲字第六八三七號裁定送觀察、
    勒戒，認有繼續施用毒品傾向，經本院以八十八年度毒聲字第七三六七號裁定令
    強制戒治，並經本院以八十八年度雄簡字第一五三八號判處有期徒刑四月確定。
    詎仍不知悔悟，又基於施用第一級毒品海洛因及第二級毒品安非他命之概括犯意
    ，自九十一年七月底起，連續在其位於高雄市○鎮區○○路二六號五樓住所，施
    用第一級毒品海洛因及第二級毒品安非他命各十次，為警於九十一年八月二十九
    日上午一時三十分許，在高雄市○○區○○路與陽明路口查獲，並扣得含有第一
    級毒品海洛因殘渣之夾鍊袋四只。
三、案經高雄市政府警察局移送臺灣高雄地方法院檢察署檢察官偵查起訴。
    理  由
一、訊據被告甲○○對於右揭連續施用第一級毒品海洛因及第二級毒品安非他命之事
    實坦承不諱，並有左列證據為證：
  (一)其於九十一年八月二十九日上午四時十分許為警查獲時採集之尿液送驗後，檢驗
    結果載明被告尿液檢驗後呈嗎啡陽性反應及甲基安非他命陽性反應，有高雄市政
    府衛生局九十一年九月十日之高衛試煙字第Ｅ—００五號煙毒尿液檢驗成績書暨
    高雄市政府警察局刑警大隊嫌犯尿液採證檢驗對照表各一紙附卷可稽，復經臺灣
    檢驗科技股份有限公司複驗，亦呈安非他命與嗎啡陽性反應，有該公司九十一年
    十月十五日檢驗報告一件附卷可參，顯見被告確有於採尿前二十四小時內施用海
    洛因及安非他命之行為。
  (二)被告為警查獲時持有之夾鍊袋四只，經本院依職權囑託高雄醫學大學附設中和紀
    念醫院鑑定，檢驗結果有海洛因陽性反應，亦有該醫院檢驗報告一件附卷可查。
  (三)又被告前因施用毒品案件，經本院以八十八年度毒聲字第五六一八號裁定送觀察
    、勒戒，認無繼續施用毒品之傾向，經臺灣高雄地方法院檢察署檢察官於八十八
    年八月十八日以八十八年毒偵字第一九五號不起訴處分確定，復於八十八年間再
    因施用毒品案件，經本院以八十八年度毒聲字第六八三七號裁定送觀察、勒戒，
    認有繼續施用毒品傾向，經本院以八十八年度毒聲字第七三六七號裁定令強制戒
    治，並經本院以八十八年度雄簡字第一五三八號判處有期徒刑四月確定之事實，
    有臺灣高等法院被告全國前案紀錄表暨臺灣高雄地方法院檢察署刑案資料查註紀
    錄表附卷可參。
  (四)綜上所述，被告自白與前揭證據顯示之事實相符，應堪採信。本件事證明確，被
    告連續施用第一級毒品罪及連續施用第二級毒品罪犯行，應堪認定。
二、核被告所為，係犯毒品危害防制條例第十條第一項及第二項之施用第一級毒品罪
    及施用第二級毒品罪。其持有第一級及第二級毒品後進而施用，持有之低度行為
    均為施用毒品之高度行為所吸收，不另論罪。被告先後多次施用第一級毒品海洛
    因及第二級毒品安非他命之行為，時間緊接、方法相同，觸犯構成要件相同之罪
    名，顯係基於概括犯意為之，為連續犯，應依刑法第五十六條之規定，以一罪論
    ，並加重其刑。被告所犯上開二罪，犯意各別，行為不同，應分論併罰。被告前
    於八十八年間因為違反毒品危害防制條例案件，經本院以八十八年度雄簡字第一
    五三八號判處有期徒刑四月確定，於九十年二月二十三日執行完畢，有卷附臺灣
    高雄地方法院檢察署被告刑案資料查註紀錄表及臺灣高等法院被告全國刑案紀錄
    表各一件附卷可證，其受有期徒刑執行完畢，五年以內再犯有期徒刑以上之罪，
    為累犯，依法應加重其刑，並遞加之。公訴人雖僅就被告於九十一年八月二十九
    日上午一時三十分許回溯二十四小時內某時分別施用第一級毒品海洛因及第二級
    毒品安非他命各一次之犯行提起公訴，然檢察官就犯罪事實之一部起訴者，其效
    力及於全部，本件被告前九次施用第一級毒品海洛因及第二級毒品安非他命之犯
    罪事實，與前揭論罪科刑部分，有連續犯之關係，已如前述，本院自應就屬於裁
    判上一罪之前九次施用第一級毒品海洛因、第二級毒品安非他命部分一併加以裁
    判。審酌被告前已有多次施用毒品之犯行，並經強制戒治及執行徒刑，猶不知悔
    改，一再施用毒品，顯見其不知警惕，意志不堅，惟姑念其犯罪後坦承犯行，及
    施用毒品亦為自我戕害行為，並未危害他人等一切情狀，分別量處如主文所示之
    刑，並定其應執行之刑。扣案之夾鍊袋四只，經檢驗結果確實含有第一級毒品海
    洛因殘渣，且已無法析離，依毒品危害防制條例第十八條第一項前段之規定沒收
    銷燬之。
據上論斷，應依刑事訴訟法第二百九十九條第一項前段，毒品危害防制條例第十條第
一項、第二項、第十八條第一項、刑法第十一條、第五十六條、第四十七條、第五十
一條第五款、第九款、第十款，判決如主文。
本案經檢察官李宛凌到庭執行職務。
中      華      民      國    九十二    年      二      月    二十五    日
                                  臺灣高雄地方法院刑事第四庭
                                      法  官  陳業鑫
右正本證明與原本無異。
如不服本判決，應於判決送達後十日內，向本院提出上訴狀。
                                      書記官  陳素徵
中      華      民      國    九十二    年      二      月    二十五    日
附錄本判決論罪條文
毒品危害防制條例第十條
施用第一級毒品者，處六月以上五年以下有期徒刑。
施用第二級毒品者，處三年以下有期徒刑。


司法院資訊處製作；財團法人民間司法改革基金會備份。
